Inventaris van het archief van de Decoratiecommissie uit de Raad van Ministers, 1946-1995 (1996)
Nationaal Archief, Den Haag
- Behandeling van decoraties, 2
  - Tussentijdse decoratievoorstellen, 2.3
    - Stukken betreffende het verlenen van tussentijdse decoraties aan groepen personen ter gelegenheid van speciale gebeurtenissen., 1946 - 1974; 993-1369; 375 omslagen en 2 stukken
      - Opgave van hoofdambtenaren bij de Zuiderzeewerken en/of Rijkswaterstaat. 1963, 1172; stuk
      - De 25-jarige bedrijfsvestiging van de NV Billiton Maatschappij Suriname. 1964, 1173
      - Het 100-jarig bestaan van de muziek- en zangvereniging Koninklijke Vereniging Walrams Genootschap Valkenburg-Houthem. 1964, 1174
      - Het 100-jarig bestaan van de Nederlandsche Vereniging tot Bescherming van Dieren. 1964, 1175
      - Het 100-jarig bestaan van de Provinciale Waterstaat van Gelderland. 1964, 1176
      - Het 125-jarig bestaan van de NV Nederlandse Spoorwegen. 1964, 1177
      - Het 150-jarig bestaan van de Nederlandsche Bank. 1964, 1178
      - Het 150-jarig bestaan van het Nederlandsch Bijbelgenootschap. 1964, 1179
      - Het 350-jarig bestaan van de Rijksuniversiteit Groningen. 1964, 1180
      - Het 40-jarig bestaan van de christelijke muziekvereniging De Bazuin te Leerdam. 1964, 1181
      - Het 40-jarig bestaan van de muziekvereniging Concordia te Wanswerd. 1964, 1182
      - Het 40-jarig lidmaatschap van de muziekvereniging Melodia Oranje te Ee. 1964, 1183
      - Het 50-jarig bestaan van de harmonie Sint Laurentius te Bemelen. 1964, 1184
      - Het 50-jarig bestaan van de muziekvereniging Eendracht maakt Macht te Maasdijk. 1964, 1185
      - Het 50-jarig bestaan van de rooms-katholieke fanfare Sint Caecilia te Zwaag. 1964, 1186
      - Het 60-jarig bestaan van de harmonie Apollo te Hoorn. 1964, 1187
      - Het 60-jarig bestaan van het Residentie Orkest. 1964, 1188
      - Het 80-jarig bestaan van de koninklijke gemengde zangvereniging Zang Veredelt te Bilt. 1964, 1189
      - Priesterjubileum. 1964, 1190
      - Het 100-jarig bestaan van de diaconesseninrichting Bronovo te Den Haag. 1965, 1191
      - Het 100-jarig bestaan van het Staatstoezicht op de Volksgezondheid. 1965, 1192
      - Het 150-jarig bestaan van het Staatsdrukkerij en Uitgeversbedrijf. 1965, 1193
      - Het 40-jarig bestaan van de Katholieke Radio Omroep (KRO). 1965, 1194
      - Het 40-jarig bestaan van de muziekvereniging Eendracht te Colmschate. 1965, 1195
      - Het 40-jarig bestaan van de NV Waterleiding Maatschappij voor Zuid Limburg. 1965, 1196
      - Het 45-jarig bestaan van de christelijke harmonievereniging Het Geklank des Konings te Zwijndrecht. 1965, 1197
      - Het 50-jarig bestaan van de grondverbetering- en ontginningsmaatschappij NV Grontmij. 1965, 1198
      - Het 60-jarig bestaan van de mannenzangvereniging Kunst na Arbeid te Oosterbeek. 1965, 1199
      - Het 60-jarig bestaan van de muziekvereniging Volharding te Noordeloos. 1965, 1200
      - Het 60-jarig bestaan van de muziekvereniging Vollenhoofs Fanfare te Vollenhove. 1965, 1201
      - Het 75-jarig bestaan van de Arbeidsinspectie. 1965, 1202
      - Het 75-jarig bestaan van de harmonie Oefening Baart Kunst te Ravenstein. 1965, 1203
      - Het 75-jarig bestaan van het stedelijk muziekkorps Den Helder. 1965, 1204
      - Het 75-jarig jubileum van de Koninklijke Nederlandse Petroleum Maatschappij. 1965, 1205
      - Ingebruikstelling van de Oosterscheldebrug (afgewezen). 1965, 1206
      - Het 100-jarig bestaan van het Grand Hotel Krasnapolski NV. 1966, 1207
      - Het 125-jarig bestaan van de Technische Hogeschool te Delft. 1966, 1208
      - Het 40-jarig bestaan van de protestants christelijke muziekvereniging Jubal te Nijmegen. 1966, 1209
      - Het 40-jarig bestaan van de PTT fanfare te Deventer. 1966, 1210
      - Het 40-jarig bestaan van de Vrijzinnig Protestantse Radio Omroep (VPRO). 1966, 1211
      - Het 40-jarig bestaan van het Algemeen Centraal Ziekenfonds in het Bisdom Roermond. 1966, 1212
      - Het 40-jarig lidmaatschap van de gemengde Zangvereniging Excelsior te Vuren. 1966, 1213
      - Het 40-jarig lidmaatschap van de koninklijke harmonie Geldrops Muziekkorps. 1966, 1214
      - Het 40-jarig lidmaatschap van de Onze Lieve Vrouweschuts te Elshout. 1966, 1215
      - Het 50-jarig bestaan van de christelijke muziekvereniging De Bazuin te Meppel. 1966, 1216
      - Het 50-jarig bestaan van de harmonie St. Caecilia te Doornenburg. 1966, 1217
      - Het 50-jarig bestaan van de Koninklijke Nederlandse Jaarbeurs. 1966, 1218
      - Het 50-jarig bestaan van Radio Noordholland NV. 1966, 1219
      - Het 50-jarig lidmaatschap van de fanfare St. Gertrudis te St Geertruid. 1966, 1220
      - Het 50-jarig lidmaatschap van de harmonie St. Joseph te Grubbenvorst. 1966, 1221
      - Het 60-jarig bestaan van de Vereniging tot Behoud van Natuurmonumenten in Nederland. 1966, 1222
      - Het 70-jarig bestaan van de fanfare Uitspanning door Inspanning te Dwingeloo. 1966, 1223
      - Het 75-jarig bestaan van de NV Philips Gloeilampenfabrieken. 1966, 1224
      - Het 75-jarig bestaan van het Veiligheidsinstituut. 1966, 1225
      - Het totstandkomen en inwerkingtreden van de nieuwe vreemdelingenwetgeving. 1966, 1226
      - Officiële opening van Suriname's eerste geïntegreerde aluminium industrie. 1966, 1227
      - Afgetreden van de leden van de regering van Suriname. 1967, 1228
      - Afwijzing van een koninklijke onderscheiding. 1967, 1229
      - Bijzondere diensten van de Nederlandse inzending op de Wereldtentoonstelling te Montreal. 1967, 1230
      - De nationale herdenking van het 100-jarig bestaan van de Vereniging Het Nederlandse Rode Kruis. 1967, 1231
      - De officiële ingebruikneming van de metro te Rotterdam. 1967, 1232
      - De viering van het 100-jarig bestaan van de harmonie L'Echo de Montagnes te Tilburg. 1967, 1233
      - Het 260-jarig bestaan van het grote kruisbooggilde Sint Joris te Rijsbergen. 1967, 1234
      - Het 40-jarig bestaan van de Groenlose Burger Harmonie te Groenlo. 1967, 1235
      - Het 40-jarig bestaan van de harmonie St. Caecilia te Best. 1967, 1236
      - Het 40-jarig bestaan van de harmonie St. Cecilia te Rosmalen. 1967, 1237
      - Het 40-jarig bestaan van de rooms-katholieke Leo-harmonie te Groenlo. 1967, 1238
      - Het 40-jarig bestaan van het Sint Willibrord ziekenhuis te Tegelen. 1967, 1239
      - Het 40-jarig jubileum bij de Veluwse Auto Dienst NV te Apeldoorn. 1967, 1240
      - Het 40-jarig lidmaatschap van de fanfare Kunst na Arbeid te Maastricht. 1967, 1241
      - Het 50-jarig bestaan van de fanfare St. Cornelius te Roermond. 1967, 1242
      - Het 50-jarig bestaan van de Utrechtse Vrijwillige Brigade tot Redding van Drenkelingen. 1967, 1243
      - Het 60-jarig bestaan van het fanfarekorps Kunst na Arbeid te Lunteren. 1967, 1244
      - Het 70-jarig bestaan van de Bergense Harmonie te Bergen. 1967, 1245
      - Het 70-jarig bestaan van de fanfare St. Cecilia te Merum. 1967, 1246
      - Het 70-jarig bestaan van de muziekvereniging Ons Genoegen te Nijmegen. 1967, 1247
      - Opening Luchthaven Schiphol. 1967, 1248
      - Het 100-jarig bestaan van de Koninklijke Machinefabriek Stork NV te Hengelo. 1968, 1249
      - Het 200-jarig bestaan van Kersten & Co te Paramaribo. 1968, 1250
      - Het 40-jarig bestaan van de Nederlandse Bond voor Sociaal-Cultureel Vormingswerk (NBV). 1968, 1251
      - Het 40-jarig bestaan van het christelijk muziekgezelschap De Echo der Duinen te Noordwijk. 1968, 1252
      - Het 40-jarig bestaan van het psychiatrisch ziekenhuis Sancta Maria te Noordwijk. 1968, 1253
      - Het 40-jarig jubileum bij de NV Provinciale Zeeuwse Elektriciteitsmaatschappij te Middelburg. 1968, 1254
      - Het 50-jarig bestaan van de Deventer harmonie Kunst na Arbeid. 1968, 1255
      - Het 50-jarig bestaan van de fanfare St. Oda te Merselo. 1968, 1256
      - Het 50-jarig bestaan van de Postcheque. 1968, 1257
      - Het 50-jarig bestaan van de schietvereniging Frans Tromp te Hoevelaken. 1968, 1258
      - het 50-jarig bestaan van het fanfarekorps Concordia te Oldeboorn. 1968, 1259
      - Het 50-jarig lidmaatschap van de schutterij St. Michael te Herten. 1968, 1260
      - Het 60-jarig bestaan van de Nationale Raad voor Maatschappelijk Welzijn. 1968, 1261
      - Het 60-jarig bestaan van de schietvereniging De Eendracht te Barneveld. 1968, 1262
      - Het 75-jarig bestaan van het muziekkorps Halleluja te Makkum. 1968, 1263
      - Het 90-jarig bestaan van de Artillerie Schietkamp. 1968, 1264
      - Het bereiken van de pensioengerechtigde leeftijd. 1968, 1265
      - Indienststellen van de schepen van de Koninklijke Marine. 1968, 1266
      - Opening van de IJtunnel. 1968, 1267
      - Aan afgetreden leden van de regering van Suriname. 1969, 1268
      - Aan de voorzitter van het Christelijk Nationaal Vakverbond (CNV), wegens het bereiken van de pensioengerechtigde leeftijd. 1969, 1269
      - Het 100-jarig bestaan van de NV De Courant Het Vaderland te Den Haag. 1969, 1270
      - Het 100-jarig bestaan van het aannemingsbedrijf Bolder NV te Arnhem. 1969, 1271
      - Het 325-jarig bestaan van het St. Jansgilde te Soerendonk. 1969, 1272
      - Het 40-jarig bestaan van de zangvereniging Ons Genoegen te Heerhugowaard. 1969, 1273
      - Het 40-jarig bestaan van het christelijk mannenkoor te Den Helder. 1969, 1274
      - Het 40-jarig bestaan van het Vrijwilligerskorps Curaçao. 1969, 1275
      - Het 40-jarig lidmaatschap van de fanfare Echo der Bergen te Alverna (gem. Wijchen). 1969, 1276
      - Het 40-jarig lidmaatschap van de harmonie Ons Genoegen te Rhenen. 1969, 1277
      - Het 50-jarig bestaan van de christelijke gemengde zangvereniging Halleluja te Wezep. 1969, 1278
      - Het 50-jarig bestaan van de gemengde zangvereniging Zanglust te Steenderen. 1969, 1279
      - Het 50-jarig bestaan van de Koninklijke Luchtvaartmaatschappij (KLM). 1969, 1280
      - Het 50-jarig bestaan van de muziekvereniging Amicitia te Nuis-Niebert (gem. Marum). 1969, 1281
      - Het 50-jarig bestaan van de muziekvereniging Concordia te Driel. 1969, 1282
      - Het 50-jarig bestaan van de muziekvereniging Dr. Nuijens te Westwoud. 1969, 1283
      - Het 50-jarig bestaan van de Onderwijsraad. 1969, 1284
      - Het 50-jarig bestaan van de Raden van Arbeid. 1969, 1285
      - Het 50-jarig bestaan van de schutterij Vriendenkring te Leuth. 1969, 1286
      - Het 50-jarig bestaan van het fanfarekorps Oefening Baart Kunst te Brakel. 1969, 1287
      - Het 50-jarig bestaan van het Nationaal Lucht- en Ruimtevaartlaboratorium te Amsterdam. 1969, 1288
      - Het 50-jarig bestaan van NV Fokker. 1969, 1289
      - Het 50-jarig jubileum van het christelijk gemengd zangkoor Soli Deo Gloria te Koudekerk aan de Rijn. 1969, 1290
      - Het 50-jarig lidmaatschap van de harmonie Aurora te Dongen. 1969, 1291
      - Het 60-jarig bestaan van de christelijke muziekvereniging Prinses Juliana te Zelhem. 1969, 1292
      - Het 60-jarig bestaan van het Nederlands Katholiek Vakverbond (NKV). 1969, 1293
      - Het 70-jarig bestaan van de harmonie St. Gertrudis te Beesel. 1969, 1294
      - Het 90-jarig bestaan van de muziekvereniging De Harmonie te Barneveld. 1969, 1295
      - Het 90-jarig bestaan van kerkelijke harmonie St. Joseph te Weert. 1969, 1296
      - De 25-jarige herdenking van de bevrijding door de Stichting 1940-1945. 1970, 1297
      - De Nederlandse inzending op de wereldtentoonstelling te Osaka. 1970, 1298
      - Het 100-jarig bestaan van de NV Stoomvaart Maatschappij Nederland. 1970, 1299
      - Het 100-jarig bestaan van de toneelvereniging Eensgezindheid te Stevensweerd. 1970, 1300
      - Het 100-jarig bestaan van het Reuvers Philharmonisch Gezelschap. 1970, 1301
      - Het 40-jarig ambtsjubileum bij het waterschap Haarlemmermeerpolder. 1970, 1302
      - Het 40-jarig bestaan van de christelijke gemengde zangvereniging Soli Deo Gloria te Dalfsen. 1970, 1303
      - Het 40-jarig bestaan van de rooms-katholieke muziekvereniging St. Caecilia te Steenderen. 1970, 1304
      - Het 50-jarig bestaan van de koorvereniging Bergen te Bergen. 1970, 1305
      - Het 50-jarig bestaan van de muziekvereniging Concordia te Nederhemert. 1970, 1306
      - Het 50-jarig bestaan van de NV Luchthaven Schiphol. 1970, 1307
      - Het 50-jarig bestaan van de rooms-katholieke muziekvereniging Arti et Religioni te Ter Aar. 1970, 1308
      - Het 50-jarig bestaan van het fanfarekorps St. Gregorius te Giesbeek. 1970, 1309
      - Het 60-jarig bestaan van de muziekvereniging De Vooruitgang te Norg. 1970, 1310
      - Het 60-jarig bestaan van de muziekvereniging Oefening en Uitspanning te Kattendijke. 1970, 1311
      - Het 70-jarig bestaan van de koninklijke rooms-katholieke harmonie Amicitia te IJsselstein. 1970, 1312
      - Het 70-jarig bestaan van de muziekvereniging Soli Deo Gloria te Vollenhove. 1970, 1313
      - Het 75-jarig bestaan van de koninklijke vereniging Het Tielsche Stedelijke Muziekkorps te Tiel. 1970, 1314
      - Het 90-jarig bestaan van de handboogschutterij Nederland en Oranje te Standaardbuiten. 1970, 1315
      - Het 125-jarig bestaan van de koninklijke vereniging societeit harmonie Asterius te Oisterwijk. 1971, 1316
      - Het 25-jarig bestaan van het Korps Hulpverleningsdienst. 1971, 1317
      - Het 40-jarig priesterjubileum. 1971, 1318
      - Het 50-jarig bestaan van de arbeidersmuziekvereniging Oefening Kweekt Kennis te Hilversum. 1971, 1319
      - Het 50-jarig bestaan van de fanfare Amicitia te Langenboom. 1971, 1320
      - Het 50-jarig bestaan van de fanfare Meer en Vreugd te Gassel. 1971, 1321
      - Het 50-jarig bestaan van de harmonie St. Agatha te Grathem. 1971, 1322
      - Het 50-jarig bestaan van de muziekvereniging Warmonds Fanfare te Warnmond. 1971, 1323
      - Het 50-jarig lidmaatschap van de Boxtelse harmonie. 1971, 1324
      - Wereldlepradag. 1971, 1325
      - De laatste onderzeeboot van de serie Zwaardvis klasse. 1972, 1326
      - De officiële opening van het nieuwe dok op Curaçao. 1972, 1327
      - Het 150-jarig bestaan van de Rijkswerf te Den Helder. 1972, 1328
      - Het 40-jarig bestaan van de christelijke muziekvereniging Crescendo te Nieuwendijk. 1972, 1329
      - Het 40-jarig bestaan van de muziekvereniging De Edensche Harmonie te Ede. 1972, 1330
      - Het 40-jarig bestaan van het gilde Sint Anna te Nuenen. 1972, 1331
      - Het 40-jarig bestaan van het mannenkoor Josef te Kaalheide. 1972, 1332
      - Het 40-jarig priesterjubileum. 1972, 1333
      - Het 50-jarig bestaan van de muziekvereniging Sursum Corda te Andijk. 1972, 1334
      - Het 50-jarig bestaan van de Rijksgebouwendienst. 1972, 1335
      - Het 50-jarig bestaan van de voetbal- en atletiekvereniging Waddinxveen. 1972, 1336
      - Het 50-jarig bestaan van NV Verenigde Heijmans Bedrijven. 1972, 1337
      - Het 50-jarig lidmaatschap van de koninklijke harmonie Echo der Kempen te Bergeyk. 1972, 1338
      - Het 70-jarig bestaan van de Koninklijke Rotterdamse Postharmonie. 1972, 1339
      - Het 75-jarig bestaan van de harmonie De Verenigde Vrienden te Sas van Gent. 1972, 1340
      - Het 75-jarig bestaan van de koninklijke harmonie Thomas a Kempis te Zwolle. 1972, 1341
      - Aan de bemanning van het KLM-vliegtuig Mississippi. 1973, 1342
      - Het 25-jarig bestaan van de Commissie Lutherse Huisvrouwendagen. 1973, 1343
      - Het 25-jarig bestaan van de Nationale Reserve (NATRES). 1973, 1344
      - Het 25-jarig bestaan van het Randulphus College te Curaçao. 1973, 1345
      - Het 40-jarig ambtsjubileum. 1973, 1346
      - Het 40-jarig ambtsjubileum. 1973, 1347
      - Het 40-jarig bestaan van de muziekvereniging Jubal te Oosterbeek. 1973, 1348
      - Het 40-jarig bestaan van het Renkums tamboer-, trompetter- en marjorettenkorps. 1973, 1349
      - Het 40-jarig lidmaatschap van de fanfare St. Cecilia te Bocholtz. 1973, 1350
      - Het 40-jarig priesterjubileum. 1973, 1351
      - Het 50-jarig bestaan van de Algemene Vereniging Radio Omroep (AVRO). 1973, 1352
      - Het 50-jarig bestaan van de christelijke muziekvereniging Hosanna te Wons. 1973, 1353
      - Het 50-jarig bestaan van de Haagse mandoline vereniging Oefening Baart Kunst. 1973, 1354
      - Het 50-jarig bestaan van de harmonie St. Josef te Kaalheide. 1973, 1355
      - Het 50-jarig bestaan van de Verzekeringskamer. 1973, 1356
      - Het 50-jarig bestaan van de Wormense muziekvereniging Prins Bernhard. 1973, 1357
      - Het 50-jarig bestaan van het Algemeen Burgelijk Pensioenfonds (ABP). 1973, 1358
      - Het 60-jarig bestaan van de christelijke harmonievereniging Prinses Juliana te Klaawaal. 1973, 1359
      - Het 60-jarig bestaan van het Nederlands Leger- en Wapenmuseum Generaal Hoefer te Delft. 1973, 1360
      - Het 75-jarig bestaan van de christelijke muziekvereniging Soli Deo Gloria te Twello. 1973, 1361
      - Het 75-jarig bestaan van de Koninklijke Vereniging van Onderofficieren Ons Belang. 1973, 1362
      - Het 75-jarig bestaan van het koninklijk Dordrechts mannenkoor Kunst na Arbeid. 1973, 1363
      - Het 80-jarig bestaan van de muziekvereniging Andels Fanfarekorps te Andel. 1973, 1364
      - Het 40 of 50-jarig lidmaatschap van de koninklijke harmonie Lottum. 1973 - 1974, 1365
      - Aan voormalige Surinaamse bewindslieden. 1974, 1366
      - Het 100-jarig bestaan van de koninklijke fanfare St. Caecilia te Schinnen. 1974, 1367
      - Het 50-jarig bestaan van de Katholieke Universiteit te Nijmegen. 1974, 1368
      - Het 75-jarig bestaan van de Nederlandse Vereniging tot Bescherming van Vogels. 1974, 1369
    - Stukken betreffende het verlenen van tussentijdse decoraties aan personen vanwege bijzondere verdiensten, alfabetische geordend op naam., 1947 - 1974; 1370-1557; 72 pakken en 16 omslagen
      - Periode mei 1947 - april 1948. 1947 - 1948, 1370-1373
        - A, 1370; omslag
        - B, 1371; omslag
        - C - K, 1372; omslag
        - L - W, 1373; omslag
      - Periode mei 1948 - april 1949. 1948 - 1949, 1374-1376
        - A - D, 1374; omslag
        - E - L, 1375; omslag
        - M - W, 1376; omslag
      - Periode mei 1949 - april 1950. 1949 - 1950, 1377-1378
        - A - D, 1377; omslag
        - E - Z, 1378
      - Periode mei 1950 - april 1951. 1950 - 1951, 1379-1380
        - A - L, 1379
        - M - Z, 1380
      - Periode mei 1951 - april 1952. 1951 - 1952, 1381-1383
        - A - J, 1381
        - K - S, 1382
        - T - Z, 1383; omslag
      - Periode mei 1952 - april 1953. 1952 - 1953, 1384-1386
        - A - F, 1384
        - G - M, 1385
        - N - Z, 1386
      - Periode mei 1953 - april 1954. 1953 - 1954, 1387-1389
        - A - G, 1387
        - H - P, 1388
        - Q - Z, 1389
      - Periode mei 1954 - april 1955. 1954 - 1955, 1390-1392
        - A - E, 1390
        - F - M, 1391
        - N - Z, 1392
      - Periode mei 1955 - april 1956. 1955 - 1956, 1393-1396
        - A - F, 1393
        - G - L, 1394
        - M - U, 1395
        - V - Z, 1396; omslag
      - Periode mei 1956 - april 1957. 1956 - 1957, 1397-1400
        - A - F, 1397
        - G - K, 1398
        - L - R, 1399
        - S - Z, 1400
      - Periode mei 1957 - april 1958. 1957 - 1958, 1401-1404
        - A - F, 1401
        - G - K, 1402
        - L - R, 1403
        - S - Z, 1404
      - Periode mei 1958 - april 1959. 1958 - 1959, 1405-1412
        - A - B, 1405
        - C - E, 1406; omslag
        - F - H, 1407
        - I - K, 1408
        - L - M, 1409
        - N - R, 1410
        - S - T, 1411
        - U - Z, 1412
      - Periode mei 1959 - april 1960. 1959 - 1960, 1413-1421
        - A - B, 1413
        - C - G, 1414
        - H - I, 1415
        - J - K, 1416
        - L - M, 1417
        - N - Q, 1418
        - R - S, 1419
        - T - U, 1420
        - W - Z, 1421
      - Periode mei 1960 - april 1961. 1960 - 1961, 1422-1431
        Zie voor de toegang inv.nr. 71.
        - A - Bh, 1422
        - Bi - C, 1423
        - D - E, 1424
        - F -Hh, 1425
        - Hi - J, 1426
        - K - Lh, 1427
        - Li - M, 1428
        - N - Q, 1429
        - R - S, 1430
        - T - Z, 1431
      - Periode mei 1961 - april 1962. 1961 - 1962, 1432-1438
        Zie voor de toegang inv.nr. 72.
        - A - E, 1432
        - F - H, 1433
        - I - K, 1434; omslag
        - L - N, 1435
        - O - R, 1436
        - S - T, 1437
        - U - Z, 1438
      - Periode mei 1962 - april 1963. 1962 - 1963, 1439-1444
        Zie voor de toegang inv.nr. 73.
        - A - C, 1439
        - D - Hd, 1440
        - He - K, 1441
        - L - P, 1442
        - Q - S, 1443
        - T - Z, 1444
      - Periode mei 1963 - april 1964. 1963 - 1964, 1445-1452
        Zie voor de toegang inv.nr. 74.
        - A - Bq, 1445
        - Br - D, 1446
        - E - Hh, 1447
        - Hi - Kh, 1448
        - Ki - L, 1449
        - M - P, 1450
        - Q - T, 1451
        - U - Z, 1452
      - Periode mei 1964 - april 1965. 1964 - 1965, 1453-1461
        Zie voor de toegang inv.nr. 75.
        - A - Bq, 1453; omslag
        - Br - Dn, 1454
        - Do - Gh, 1455
        - Gi - Kl, 1456
        - Km - Mh, 1457
        - Mi - Q, 1458
        - R - Sn, 1459
        - So - Vh, 1460
        - Vi - Z, 1461
      - Periode mei 1965 - april 1966. 1965 - 1966, 1462-1471
        Zie voor de toegang inv.nr. 76.
        - A - Bo, 1462
        - Bp - D, 1463
        - E - G, 1464
        - H - I, 1465
        - J - K, 1466
        - L - M, 1467
        - N - Rt, 1468
        - Ru - S, 1469
        - T - V, 1470
        - W - Z, 1471; omslag
      - Periode mei 1966 - april 1967. 1966 - 1967, 1472-1483
        Zie voor de toegang inv.nr. 77.
        - A - Ber, 1472
        - Bes - Bz, 1473
        - C - D, 1474
        - E - G, 1475
        - H - J, 1476
        - K - Lh, 1477
        - Li - M, 1478
        - N - Q, 1479
        - R - Sj, 1480
        - Sk - U, 1481
        - V, 1482
        - W - Z, 1483
      - Periode mei 1967 - april 1968. 1967 - 1968, 1484-1494
        Zie voor de toegang inv.nr. 78.
        - A - Bk, 1484
        - Bl - Bz, 1485
        - C - E, 1486
        - F - Hh, 1487
        - Hi - J, 1488
        - K, 1489
        - L - M, 1490
        - N - R, 1491
        - S, 1492
        - T - V, 1493
        - W - Z, 1494
      - Periode 1968 - april 1969. 1968 - 1969, 1495-1506
        Zie voor de toegang inv.nr. 79.
        - A - Bn, 1495
        - Bo - Bz, 1496
        - C - D, 1497
        - E - F, 1498
        - H - I, 1499
        - J - Kq, 1500
        - Kr - L, 1501
        - M - O, 1502
        - P - R, 1503
        - S, 1504
        - T - V, 1505
        - W - Z, 1506
      - Periode mei 1969 - april 1970. 1969 - 1970, 1507-1518
        Zie voor de toegang inv.nr. 80.
        - A - Bh, 1507
        - Bi - C, 1508
        - D - E, 1509
        - F - G, 1510
        - H, 1511
        - I - K, 1512
        - L - Mh, 1513
        - Mi - Pd, 1514
        - Pe - R, 1515
        - S, 1516
        - T - V, 1517
        - W - Z, 1518
      - Periode mei 1970 - april 1971. 1970 - 1971, 1519-1529
        Zie voor de toegang inv.nr. 81.
        - A - Bn, 1519; omslag
        - Bo - C, 1520
        - D - E, 1521
        - F - Hd, 1522
        - He - J, 1523
        - L - Ld, 1524
        - Le - M, 1525
        - N - Q, 1526
        - R - Ri, 1527
        - Rm - Vh, 1528
        - Vi - Z, 1529
      - Periode mei 1971 - april 1972. 1971 - 1972, 1530-1537
        Zie voor de toegang inv.nr. 82.
        - A - B, 1530
        - C - F, 1531
        - G - H, 1532
        - I - L, 1533
        - M - P, 1534
        - Q - Sl, 1535
        - Sm - V, 1536
        - W - Z, 1537
      - Periode mei 1972 - april 1973. 1972 - 1973, 1538-1546
        Zie voor de toegang inv.nr. 83.
        - A - Bq, 1538
        - Br - E, 1539
        - F - H, 1540
        - I - K, 1541
        - L - M, 1542
        - N - R, 1543
        - S - T, 1544
        - U - V, 1545
        - W - Z, 1546; omslag